【裁判字號】    97,交聲,2413
【裁判日期】    980324
【裁判案由】    聲明異議
【裁判全文】
臺灣高雄地方法院交通事件裁定        97年度交聲字第2413號
原處分機關  高雄市政府交通局
代  表  人  王國材
異  議  人
即受處分人  乙○○
代  理  人  甲○○
上列受處分人因違反道路交通管理處罰條例案件，對於高雄市政
府交通局於民國97年10月16日所為之處分（原處分案號：高市交
裁字第裁32–B00000000號），聲明異議，本院裁定如下：
    主  文
異議駁回。
    理  由
一、異議意旨略以：本件異議人即受處分人乙○○所有車號YXH
    –972 號輕機車（下稱系爭機車）於民國97年9 月20日，由
    異議人之父即代理人甲○○騎乘，並停放於高雄捷運美麗島
    站出入口旁之銀行前方，該處劃有機車停車位，並未劃紅線
    或黃線，且是日銀行亦未營業，卻遭拖吊，而舉發機關寄交
    之採證照片上之機車，亦非異議人所有之機車，原處分機關
    未予詳察，逕予裁處異議人罰鍰新臺幣（下同）600 元，異
    議人實難甘服，為此提起本件聲明異議等語。
二、原處分機關高雄市政府交通局係以：系爭機車係於97年9 月
    20日上午11時30分許，未依規定停放在高雄市○○○路153
    號前之騎樓內側，經警當場舉發違規，並委託民營拖吊業者
    拖吊，原處分機關乃於同年10月16日，依道路交通管理處罰
    條例第56條第1 項第9 款之規定，裁處罰鍰600 元（異議人
    已於97年9 月20日繳納完畢）。
三、按汽車駕駛人停車時，停車時間、位置、方式、車種不依規
    定者，處600 元以上1,200 元以下罰鍰；為維護道路交通安
    全與暢通，公路或警察機關於必要時，得發布命令，指定某
    線道路或某線道路區段禁止停車及臨時停車，道交條例第56
    條第1 項第9 款、第5 條第1 款分別定有明文。又主管機關
    依道交條例第92條第1 項規定之授權所訂定之道路交通安全
    規則，其中第112 條第1 項第15款規定：「停車時間、位置
    、方式及車種，如公路主管機關、市區道路主管機關或警察
    機關有特別規定時，應依其規定」，而高雄市政府於78年11
    月16日以高市府警交字第63791 號函所公告之高雄市整理機
    器腳踏車慢車攤架停放秩序實施要點（下稱機車停放要點）
    ，核其性質，應屬前揭道路交通安全規則第112 條第1 項第
    15款所謂「停車時間、位置、方式及車種」之補充及特別規
    定。準此，如機車駕駛人停放機車之時間、位置、方式、車
    種，違反上開機車停放要點之規定，即屬違反道交條例第56
    條第1 項第9 款之規定。次按機器腳踏車、腳踏車之停車，
    在設有騎樓地之路段，應在騎樓地內停放，並以一列為限；
    道路沿線無騎樓地，但已設置2.5 公尺以上人行道者，得沿
    人行道外緣停放，並以一列為限；道路沿線無騎樓，又未設
    人行道，但無禁止停車之規定者，得視交通狀況橫向或順向
    停放，力求整齊劃一，以不妨害交通，不影響觀瞻為度，6
    公尺以下之巷道以順向停放為限，但至少應保留3 公尺之通
    道，機車停放要點第2 條第1 款前段、第2 款前段、第3 款
    亦訂有明文。
四、經查：
(一)、異議人所有上開車號輕機車，於97年9 月20日上午11時30分
    許，停放在高雄市○○○路153 號前之騎樓內側，經警拍照
    採證後，逕予製單舉發等情，業據證人即舉發員警王貽仁證
    述綦詳，並有高雄市政府警察局舉發違反道路交通管理事件
    通知單、證人王貽仁庭呈之採證照片3 幀附卷可稽。
(二)、異議人辯稱：舉發機關所寄交之採證照片內之機車非其機車
    等語。經本院詳加比對異議人所提出之採證照片及其機車照
    片、行車執照結果，固足認原舉發機關先前寄交異議人之採
    證照片上之機車確非系爭機車。惟查，證人王貽仁於本院調
    查時證述：我們當天執行拖吊作業，因為拖吊的車子很多，
    對系爭機車並沒有特別的印象，但是一般而言，我們拖吊是
    先照相，並將違規車輛之車號寫在地上，之後再廣播沒有人
    回應的話，再進行拖吊，我們當時確實有將違規車輛用粉筆
    寫在地上，經我仔細比對當天拖吊機車的照片後，發現原本
    提供給拖吊場的照片有誤，應該是今日庭呈之照片才是對的
    等語。而依證人王貽仁庭呈之採證照片顯示，上址大門前兩
    側之騎樓上，劃有直式之機車停車位，供機車駕駛人依序停
    放，而在上址前之騎樓內側靠近大門處，確有1 輛幾近黑色
    之輕機車以橫式方式停放在該處，該違規地點之地面上亦確
    實記載車號「YXH –972 」。經比對結果，上開採證照片內
    之機車特徵核與代理人所陳系爭機車之特徵相符，並有代理
    人提出之系爭機車照片、行車執照可資佐證。參以，證人王
    貽仁所提出之採證照片確係舉發當天所拍攝，有該採證照片
    上顯示之日期可資佐證。
(三)、異議人雖以：員警提出之照片並沒有照到機車車牌，無法證
    明該採證照片內之機車為系爭機車等語置辯。然查，經本院
    當庭命代理人會同本院法警將系爭機車拍照存證結果，系爭
    機車左側車身下方接近後座腳踏板位置有一長橢圓形之磨損
    痕跡，後座扶手之右側處破損、刮痕等情，有照片6 幀在卷
    可參，核與上開採證照片內之機車特徵相符，已足認定上開
    採證照片內違規停放之機車確為系爭機車甚明。縱令上開採
    證照片並未拍得系爭機車之車號，亦不足以影響本院認定本
    件違規停放之機車為系爭機車之認定。況員警於執行拖吊系
    爭機車時，業將系爭機車之車號載記在上開地點之地面上等
    情，除據證人王貽仁證述明確外，亦有採證照片可資佐證。
    益徵上開採證照片內之違規停放機車確係系爭機車。是異議
    人於裁決書上所載時、地有「在禁止臨時停車處所停車」之
    違規事實，自堪以認定。其辯稱舉發照片無法證明系爭機七
    有違規云云，尚無可採。
(四)、異議人復辯謂：我當時是將機車停放在上址銀行左側，車頭
    向外直式停放，並不是以橫式停放在騎樓內側等語。惟本件
    異議人就上開其所主張有利於己之事項並未提出任何資料以
    資證明，本院無從查證異議人最初車輛停放位置為何，異議
    人空言指稱，已難採信。況依上開採證照片顯示，系爭機車
    停放之位置與異議人所指原停放之位置相距甚遠，衡諸常情
    ，一般人如為使自己之機車得以停放合法之停車格內，僅須
    將原停放之機車挪出停車格外即可，豈有大費周章將他人之
    機車拖離至他處之可能？異議人上開所辯，委無足採。
五、綜上所述，本件異議人所有之系爭機車確有未依規定停車之
    違規行為。原處分機關據此，依道路交通管理處罰條例第56
    條第1 項第9 款規定，裁處異議人罰鍰600 元，即無違誤。
    異議人猶執前詞，指摘原處分不當，為無理由，應予駁回。
據上論斷，應依道路交通案件處理法第19條，裁定如主文。
中    華    民    國    98    年    3     月    24    日
                  交通法庭    法  官  李殷君
以上正本證明與原本無異。
如不服本裁定，應於收受送達後5 日內向本院提出抗告狀。
中    華    民    國    98    年    3     月    24    日
                              書記官  李文廣


司法院資訊處製作；財團法人民間司法改革基金會備份。
